臺灣高等法院刑事判決　　　　　　　　 94年度上訴字第796號
上　訴　人　臺灣新竹地方法院檢察署檢察官
被　　　告　乙○○
上列上訴人因被告違反電信法等案件，不服臺灣新竹地方法院93
年度訴字第438號，中華民國94年1月18日第一審判決（起訴案號
：臺灣新竹地方法院檢察署93年度偵字第3076號；移送併案審理
案號：臺灣新竹地方法院檢察署93年度偵字第5105號、第5544號
、第5764號、第6010號），提起上訴，本院判決如下：
    主  文
上訴駁回。
    事實及理由
一、本案經本院審理結果，認第一審以被告乙○○犯刑法第三百
    二十一條第一項第一款之加重竊盜罪、及刑法第三百三十七
    條之侵占罪、電信法第五十六條第一項之盜用他人電信設備
    通信罪，所犯侵占罪與盜用他人電信設備通信罪間依牽連犯
    之例從一重處斷，並均依連續犯及累犯規定遞加重其刑後，
    就所犯加重竊盜罪部分量處有期徒刑一年，所犯盜用他人電
    信設備通信罪部分，判處有期徒刑四月，定應執行刑為有期
    徒刑一年二月，並諭知扣案之鑰匙四支沒收，經核其認事用
    法及量刑均無不當，應予維持，並引用第一審判決書記載之
    事實、證據及理由（如附件）。
二、公訴人上訴意旨略以：原審判決認被告連續於夜間侵入住宅
    竊盜且為累犯而判處有期徒刑一年固非無據，惟本件被告共
    涉八次竊盜犯行，且均經內勤檢察官具保或責付後旋即再犯
    ，足見其並無正當工作且有犯罪習慣，因此雖被告事後坦承
    犯行，惟原判決僅判處有期徒刑一年顯屬過輕，應撤銷改判
    為當等語。
三、經查：(1)本件檢察官之上訴理由雖僅針對原判決竊盜部分而
    為，但檢察官既未聲明為一部上訴，應刑事訴訟法第三百四
    十八條規定，應視為全部上訴，合先敘明。(2)查「科刑時應
    審酌一切情狀，尤應注意左列事項，為科刑輕重之標準：一
    、犯罪之動機。二、犯罪之目的。三、犯罪時所受之剌激。
    四、犯罪之手段。五、犯人之生活狀況。六、犯人之品行。
    七、犯人之智識程度。八、犯人與被害人平日之關係。九、
    犯罪所生之危險或損害。一○、犯罪後之態度。」，刑法第
    五十七條定有明文。本件被告固有多次竊盜機車及割草機之
    犯行，惟其竊取機車僅係單純作為代步工具，其中竊取被害
    人甲○○所有之機車部分，亦僅係趁被害人車庫大門未關之
    際侵入車庫行竊，犯罪情節尚非嚴重，而被告遭查獲後均能
    坦承全部犯行，並曾主動帶同警方起出贓車交還被害人，犯
    罪後態度良好，已知錯誤，其餘竊得之贓物亦均查獲發還被
    害人，原審因而斟酌被告犯罪有關之一切情狀，就竊盜部分
    予以量處有期徒刑一年，經核尚屬平允，並無明顯違反比例
    原則情事。檢察官上訴為無理由，應予駁回。
據上論結，應依刑事訴訟法第三百七十三條、第三百六十八條，
判決如主文。
本案經檢察官羅榮乾到庭執行職務。
中　　華　　民　　國　　94　　年　　4 　　月　　29　　日
　　　　　　　　　刑事第二十二庭審判長法　官  黃瑞華
　　　　　　　　　　　　　　　　　　  法　官  陳憲裕
　　　　　　　　　　　　　　　　　　  法　官  宋  祺
以上正本證明與原本無異。
竊盜部分不得上訴。
電信法部分如不服本判決，應於收受送達後十日內向本院提出上
訴書狀，其未敘述上訴之理由者並得於提起上訴後十日內向本院
補提理由書（均須按他造當事人之人數附繕本）。
                                      書記官  蔡慧娟
中　　華　　民　　國　　94　　年　　5 　　月　　2 　　日
附錄：本案論罪科刑法條全文
刑法第三百二十一條
 犯竊盜罪而有左列情形之一者，處六月以上、五年以下有期徒刑
：
一  於夜間侵入住宅或有人居住之建築物、船艦或隱匿其內而犯
之者。
二  毀越門扇、牆垣或其他安全設備而犯之者。
三  攜帶兇器而犯之者。
四  結夥三人以上而犯之者。
五  乘火災、水災或其他災害之際而犯之者。
六  在車站或埠頭而犯之者。
前項之未遂犯罰之。
